臺灣苗栗地方法院刑事判決　　　　　　　　　　　　　九十一年度易字第一七九號
　　公　訴　人　臺灣苗栗地方法院檢察署檢察官
　　被　　　告　乙○○
右列被告因傷害案件，經檢察官提起公訴（九十一年度偵字第四八七號），本院判決
如左：
    主  文
乙○○傷害人之身體，處拘役參拾日，如易科罰金，以參佰元折算壹日。
    事  實
一、乙○○於民國（下同）九十年十二月十二日上午八時三十分許，在苗栗縣苗栗市
    文山里二十一鄰華興八十五號住處，因其妻甲○○稍早曾接到一通不明電話，懷
    疑其妻之友人挑唆事端，乃要求甲○○將行動電話交出，讓其察看是何人打來，
    遭甲○○拒絕，乙○○為拿到甲○○手中皮包內之行動電話，竟以手強行伸進甲
    ○○之皮包內，欲將行動電話拿出，甲○○立即用手護住皮包，與乙○○發生拉
    扯皮包約五分鐘之久，乙○○以此強暴方法使甲○○行無義務之事，但始終未能
    得手，拉扯間，乙○○為使甲○○鬆手，竟基於傷害之犯意，將甲○○推倒在客
    廳椅子上，又用電話簿毆打甲○○，而該只皮包禁不住兩人拉扯斷裂，致甲○○
    因此受有右中指遠位一公分裂傷、右膝三Ｘ三公分瘀血腫之普通傷害。
二、案經甲○○訴由苗栗縣警察局苗栗分局報請臺灣苗栗地方法院檢察署檢察官偵查
    起訴。
    理  由
一、訊據被告乙○○除坦承與其妻拉扯皮包之行為外，其餘犯行則否認之，辯稱：伊
    沒有毆打甲○○，有拉扯皮包，皮包斷掉，她才跌倒受傷云云。然查：右揭事實
    ，業據被害人甲○○於警訊時指訴：「我於九十年十二月十二日上午八時三十分
    左右，在苗栗市文山里二十一鄰華興八十五號住宅內，受到我先生乙○○傷害，
    他是要拿我皮包裡面的行動電話，我拒絕，他就硬拉我的皮包及把我推倒在家中
    客廳椅子上，然後用電話簿打我的右大腿部，致我的右中指一公分裂傷、右膝瘀
    血腫。」等語明確，並有行政院衛生署苗栗醫院驗傷診斷書乙紙在卷足憑，按被
    害人甲○○係被告之妻，倘非被告對其施暴，使其身心受到創傷，衡之常情，被
    害人不會為此輕微傷勢，故意誣陷其夫，故被害人甲○○指訴受到其夫傷害，應
    堪信為真實。是被告前開所辯，顯為事後卸責之詞，委不足採。事證明確，被告
    犯行洵堪認定。
二、核被告所為，係犯刑法第二百七十七條第一項之普通傷害罪、同法第三百零四條
    第二項、第一項以強暴使人行無義務事之強制未遂罪。被告所犯強制罪，因未達
    既遂程度，依刑法第二十六條前段之規定，減輕其刑。被告所犯上開二罪，有方
    法結果之牽連關係，應依刑法第五十五條牽連犯之規定，從一重之普通傷害罪處
    斷。起訴書雖未論及被告亦犯有強制未遂罪，然檢察官蒞庭論告時，已就此部分
    之罪予以論及，且與傷害罪部分，有牽連犯之裁判上一罪關係，本院自應一併予
    以審理。爰審酌被告因一時失慮，致罹本罪，被害人傷勢輕微，目前尚無前科紀
    錄，有刑案資料查註紀錄表、台灣高等法院被告全國前案紀錄表在卷可稽，及僅
    坦承部分犯行等一切情狀，量處如主文所示之刑，並諭知易科罰金之折算標準，
    以資懲儆。
據上論斷，應依刑事訴訟法第二百九十九條第一項前段，刑法第二百七十七條第一項
、第三百零四條第二項、第一項、第五十五條、第四十一條第一項前段，罰金罰鍰提
高標準條例第一條前段、第二條，判決如主文。
本案經檢察官黃智勇到庭執行職務。
中      華      民      國      九十一      年      五      月    二    日
                臺灣苗栗地方法院刑事第一庭
                                          法  官  柳  章  峰
右正本證明與原本無異。
如不服本判決，應於判決送達後十日內向本院提出上訴狀( 應附繕本 )。
                                          書記官  歐  明  秀
中      華      民      國      九十一      年      五      月    三    日
刑法第二百七十七條
 (普通傷害罪)
傷害人之身體或健康者，處三年以下有期徒刑、拘役或一千元以下罰金。
犯前項之罪因而致人於死者，處無期徒刑或七年以上有期徒刑；致重傷者，處三年以
上十年以下有期徒刑。
刑法第三百零四條
 (強制罪)
以強暴、脅迫使人行無義務之事或妨害人行使權利者，處三年以下有期徒刑、拘役或
三百元以下罰金。
前項之未遂犯罰之。
